臺灣臺北地方法院民事簡易判決
110年度北簡字第7232號
原      告  林羿君  

被      告  陳信宏  



上列當事人間請求損害賠償事件，本院於民國110年9月15日言詞
辯論終結，判決如下︰
    主  文
原告之訴駁回。
訴訟費用新臺幣參仟貳佰元由原告負擔。
    事實及理由
一、本件兩造合意以本院為管轄法院，有原告所提之工程承包合
    約書附則第3點附卷可證（見本院卷第15頁），依民事訴訟
    法第24條規定，本院自有管轄權。次按訴狀送達後，原告不
    得將原訴變更或追加他訴。但擴張或減縮應受判決事項之聲
    明者，不在此限，民事訴訟法第255條第1項但書第3款定有
    明文。本件原告起訴時，訴之聲明第1項請求被告應給付原
    告新臺幣（下同）300,000元，及自起訴狀繕本送達翌日起
    至清償日止，按週年利率5％計算之利息；嗣於民國110年9月
    15日行言詞辯論程序時，減縮請求金額為129,419元（見本
    院卷第241頁），參諸前揭規定，應予准許，併予敘明。
二、原告起訴主張：原告於107年11月間以1455,000元委由被告
    承攬施作房屋修繕及室內裝潢工程，被告於108年1月28日施
    工完畢。嗣原告於108年2月後陸續發現有裝修瑕疵、漏水問
    題、施工材料及品項不符，原告自108年4至6月間有以LINE
    通訊軟體通知被告瑕疵，因被告家在原告家旁邊，原告有過
    去提醒被告請求就後續收尾及瑕疵的部分需在時間內修繕好
    ，但被告卻表示走法律途徑，所以原告才會提出本件訴訟，
    被告就吧台檯面及廚房檯面並未依約定品牌用料，各需賠償
    14,170元及18,525元；臥室系統櫃動線不良，需賠償監工費
    4分之1即10,724元;施作牆面嚴重龜裂及批土收尾部分之修
    補，需賠償62,000元；後陽台三合一門安裝錯誤之修補，需
    賠償15,000元；廁所淋浴門無法擋水之修補，需賠償9,000
    元，上開各項目合計請求賠償129,419元（計算式：14170+1
    8525+10724+62000+15000+9000＝129419）等語，爰依承攬契
    約之法律關係起訴請求，並聲明：被告應給付原告129,419
    元，及自起訴狀繕本送達翌日起至清償日止，按週年利率5％
    計算之利息。
三、被告抗辯：原告事後求償並無理由，且原告於起訴狀自認室
    內裝修諸多瑕疵於108年3月間原告即有發現，原告復於108
    年8月12日以新莊昌盛郵局第0189號存證信函，請求被告與
    原告因聯繫解決方案，於斯時可認為時效因請求而中斷，惟
    依照民法第130條規定，原告應於請求後6個月內起訴，否則
    視為時效不中斷，亦即原告應於109年2月12日前提起訴訟，
    然原告並未於109年2月12日前提起訴訟，原告之請求不生中
    斷效力，請求權時效應自原告發現瑕疵時計算1年內為請求
    ，即原告最遲應於109年3月起訴，然原告提起本件訴訟時間
    為110年2月2日，已罹於時效，被告得拒絕給付等語，茲為
    抗辯，並聲明：原告之訴駁回。
四、得心證之理由：
  ㈠經查，依原告所提出據以請求之工程承包合約書、估價單、
    存證信函等（見本院卷第13-17、41-55頁），檢視系爭工程
    承包合約書第1頁最上方之甲乙兩方簽署欄位，乙方為委託
    方即原告，甲方為麗德系統櫥櫃有限公司（下稱麗德公司）
    ，其下並有簽署「（陳信宏）」，系爭工程承包合約書最末
    頁之甲方欄位雖由被告簽名，但最末行則有記載「承辦業務
    」欄位，並由被告在該處簽名，此有系爭工程承包合約書在
    卷可參（見本院卷第13、17頁），核其簽名之意，應係由被
    告代麗德公司簽名之意，可知契約相對人當係麗德公司，再
    佐以估價單之全稱為「麗德系統櫥櫃工程估價單」、原告所
    寄送之存證信函自行於收件人欄位記載收件人為麗德公司，
    此有系爭估價單、存證信函等可證（見本院卷第41、49頁）
    ，可知契約相對人確係麗德公司，且原告亦知悉簽約對象為
    麗德公司，方會在存證信函以麗德公司為收件人，則本於債
    之相對性，契約效力僅存在相對人之間，自無從以被告為契
    約相對人而請求，蓋被告本身與麗德公司兩者於法律上分別
    為自然人及法人，本屬不同之人格，為不同之權利主體，並
    無使契約責任當然及於被告而要求被告負責之理，是原告前
    揭起訴請求，洵無理由。
　㈡退步言之，縱認被告應就前揭契約負責，原告之請求亦無理
    由，茲析述如下：
　⒈按因可歸責於承攬人之事由，致工作發生瑕疵者，定作人除
    依前2條之規定，請求修補或解除契約，或請求減少報酬外
    ，並得請求損害賠償，民法第495條第1項定有明文。次按定
    作人之瑕疵修補請求權、修補費用償還請求權、減少報酬請
    求權、損害賠償請求權或契約解除權，均因瑕疵發見後一年
    間不行使而消滅，民法第514條第1項復有明文，是定作人之
    損害賠償請求權，因瑕疵發見後1年間不行使而消滅。經查
    ，原告自陳：我在住進去之後，108年初有告知被告有瑕疵
    ，被告都一直推卸責任，我有傳簡訊給被告，被告都不理我
    ，還把我封鎖，我也有去被告家找被告，全部瑕疵都是我住
    進去之後1年之內發現，大約是從108年4至6月通知被告，民
    事我是到現在才提起本案訴訟等語明確（見本院卷第241-24
    2頁），並有原告提出之工程承包合約書、估價單、存證信
    函、平面圖、現場照片及通訊軟體對話紀錄等存卷可按（見
    本院卷第13-17、41-67、71-135頁），足認原告至遲於108
    年6月間已自行發現系爭工程存有所主張之上開各瑕疵。依
    上開說明，原告應於發現上開瑕疵起1年內即109年7月前起
    訴行使定作人損害賠償請求權等，然其遲至110年2月2日始
    提起本件訴訟，有本院收狀章戳可稽（見本院卷第11頁），
    原告行使民法第495條第1項定作人損害賠償請求權顯逾民法
    第514條第1項1年時效期間而消滅。
  ⒉按消滅時效，自請求權可行使時起算，因下列事由而中斷：
    一、請求。二、承認。三、起訴；左列事項，與起訴有同一
    效力：一、依督促程序，聲請發支付命令。二、聲請調解或
    提付仲裁。三、申報和解債權或破產債權。四、告知訴訟。
    五、開始執行行為或聲請強制執行；時效因請求而中斷者，
    若於請求後六個月內不起訴，視為不中斷；時效完成後，債
    務人得拒絕給付；主權利因時效消滅者，其效力及於從權利
    ，民法第128條前段、第129條、第130條、第144條第1項、
    第146條前段分別定有明文。又按時效因請求而中斷者，若
    於請求後六個月內不起訴，視為不中斷，民法第130條定有
    明文。又時效因請求而中斷者，請求人苟欲保持中斷之效力
    ，非於請求後6個月內起訴不可；如僅繼續不斷的為請求，
    而未於請求後6個月內起訴，其中斷之效力，即無由保持，
    最高法院71年臺上字第3435號判決參照。原告固主張有向被
    告告知瑕疵並請求被告修繕、處理，並參以被告所提出兩造
    曾在社團法人台灣住宅品質消費者保護協會（下稱住宅消保
    會）進行調處之108年6月11日調處書（見本院卷第221頁）
    ，可知原告確曾於108年4至6月多次向被告請求，然原告並
    未於請求後6個月內起訴，其中斷之效力，即無由保持。是
    原告發現瑕疵後逾1年始請求損害賠償，依上開說明，被告
    主張時效抗辯，拒絕給付，即屬有據。又原告定作人損害賠
    償請求權既已罹於時效，則系爭工程有無瑕疵，如有瑕疵，
    損害賠償金額為何即無審究之必要，併予敘明。
  ⒊末按承攬人之工作有瑕疵時，倘定作人已不得依承攬章節規
    定行使瑕疵給付之損害賠償請求權及契約解除權時，自不得
    另依民法不完全給付之相關規定行使，最高法院102年度台
    上字第1404號判決參照，又民法第514條乃基於承攬之性質
    及法律安定性所為短期時效之特別規定，自應優先適用，是
    定作人縱依債務不履行之規定，請求承攬人賠償損害，仍應
    優先適用同法第514條第1項所定1年之短期時效，而非15年
    之時效期間。而原告之定作人損害賠償請求權已罹民法第51
    4條所定1年時效期間已見前述，依上開說明，原告對被告之
    債務不履行損害賠償請求權自亦罹於時效，亦不得另依民法
    第227條不完全給付之規定請求被告賠償，併予敘明。
五、綜上所述，原告依民法承攬契約之法律關係，請求被告給付
    129,419元，及自起訴狀繕本送達翌日起至清償日止，按週
    年利率5％計算之利息，為無理由，應予駁回。
六、本件事證已臻明確，兩造其餘攻擊防禦方法及證據，核與判
    決之結果不生影響，爰不一一論列，併此敘明。
七、訴訟費用負擔之依據：民事訴訟法第78條。本件訴訟費用額
    ，依後附計算書確定如主文第2項所示金額。
中　　華　　民　　國　　110 　年　　10　　月　　6　　日 
                  臺北簡易庭  法  官　陳仁傑 
以上正本證明與原本無異。
如不服本判決，應於判決送達後20日內向本庭（臺北市○○區○
○○路0段000巷0號）提出上訴狀。（須按他造當事人之人數附
繕本）。如委任律師提起上訴者，應一併繳納上訴審裁判費。 
中　　華　　民　　國　　110 　年　　10　　月　　6　　日 
                              書記官　黃進傑
  計　算　書
項　　　　目             金 　額（新臺幣）　　   備註
第一審裁判費　　　            3,200元 
合　　　　計　　　            3,200元